臺灣板橋地方法院刑事判決　　　　　　 94年度簡上字第460號
上　訴　人　臺灣板橋地方法院檢察署檢察官
被　　　告　甲○○
　　　　　　　　　　　之5號
上列上訴人因被告違反毒品危害防制條例案件，不服本院94年度
簡字第2070號，中華民國94年6 月28日第一審簡易判決（偵查案
號：94年度毒偵字第2260號），提起上訴（94年度上字第4656號
），暨同署檢察官移送併案審理（94年度核退毒偵字第1362號）
，本院管轄之第二審合議庭判決如下：
    主  文
原判決撤銷。
甲○○連續施用第二級毒品，處有期徒刑陸月，如易科罰金以參
佰元折算壹日。
扣案之第二級毒品安非他命伍小包（驗餘淨重參點玖壹陸肆克）
均沒收銷燬；吸食器壹組、分裝袋壹拾壹個均沒收。
    事  實
一、甲○○前於民國92年間因施用毒品案件，經本院裁定送觀察
    、勒戒及強制戒治後，於93年1 月27日停止戒治付保護管束
    而釋放，嗣於同年6 月1 日因保護管束期滿執行完畢，並於
    93年8 月30日，經臺灣板橋地方法院檢察署檢察官以93年度
    戒毒偵字第300 號為不起訴處分確定。詎其仍不知悔改，復
    基於施用第2 級毒品安非他命之概括犯意，自94年1 月20日
    起至94年2 月18日止，分別在台北縣板橋市○○街103 巷18
    號3 樓住處與同市○○○路○ 段28號3 樓租屋處，將第2級
    毒品安非他命放置於玻璃球燒烤施用之方式，每日平均施用
    第2 級毒品安非他命3 、4 次，計連續施用第2 級毒品安非
    他命多次。
二、嗣甲○○分別於94年1 月20日13時20分許，在前揭板橋市○
    ○街103 巷18號3 樓住處經警查獲；復於94年2 月19日凌晨
    1 時許，在上開板橋市○○○路○ 段28號3 樓租屋處再經警
    查獲，並經警扣得甲○○所有供施用之第2 級毒品安非他命
    5 小包（粉狀，原淨重4 點0170克，嗣取樣0 點1006克鑑驗
    ，剩驗餘淨重3 點9164克）與其所有供施用第2 級毒品安非
    他命所用之吸食器1 組及其所有預備裝第2 級毒品安非他命
    以供施用之分裝袋11個。
三、案經臺北市政府警察局北投分局報請臺灣板橋地方法院檢察
    署檢察官聲請簡易判決處刑暨同署檢察官移送併案審理（
    94年度核退毒偵字第1362號）。
    理  由
一、上揭事實，業據被告甲○○分別於警詢、偵查中與本院調查
    及審理時坦承不諱，又被告甲○○在上開如事實欄第二段所
    述之2 次時間地點經警查獲採尿檢驗結果，其尿液均呈安非
    他命類陽性反應，此分別有臺灣尖端先進生技醫藥股份有限
    公司濫用藥物尿液檢驗報告與臺灣檢驗科技股份有限公司濫
    用藥物尿液檢驗報告各1 紙在卷可稽（94年度毒偵字第2260
    號偵查卷第10頁；94年度核退毒偵字第1362號併辦偵查卷影
    本第3 頁背面，其中被告尿液另含第一級毒品嗎啡陽性反應
    部分，係被告另行施用第一級毒品海洛因，該部分已另行偵
    查起訴判決有罪，嗣由被告另行上訴中），此外並有被告甲
    ○○於94年2 月19日凌晨1 時許，在前開板橋市○○○路○
    段28號3 樓租屋處經警查獲，並扣得甲○○所有供施用之第
    2 級毒品安非他命5 小包（原淨重4 點0170公克，嗣取樣0
    點1006公克鑑驗，剩驗餘淨重3 點9164公克）與其所有供施
    用第2 級毒品安非他命所用之吸食器1 組及其所有預備裝第
    2 級毒品安非他命以供施用之分裝袋11個等可資佐證（同上
    94 年 度核退毒偵字第1362號併辦偵查卷影本第5 頁背面，
    94年度保管字第1670號扣押物品清單）；又被告經扣得上開
    5 小包白粉經送憲兵司令部刑事鑑識中心鑑驗結果，該5 小
    包白粉均含有甲基安非他命成分，原淨重4 點0170克，嗣取
    樣0 點1006克鑑驗，剩驗餘淨重3 點9164克等情，此有上開
    憲兵司令部刑事鑑識中心鑑驗通知書1 紙及上開物品之照片
    7 張各在卷足憑（本院卷第39頁至第41頁）；此外，並有臺
    灣高等法院被告前案紀錄表、臺灣板橋地方法院檢察署檢察
    官93年度戒毒偵字第300 號不起訴處分書各在卷足證（94年
    度毒偵字第2260號偵查卷第25頁）。本案事證明確，被告於
    強制戒治處分執行完畢釋放後，5 年以內再犯連續施用第二
    級毒品犯行應堪認定。本件事證已明，被告雖另辯稱，上開
    5 小包白粉係其本人於藥房所購買之葡萄糖後，再予以磨成
    粉狀，故請求再行檢驗云云，無非飾卸之詞，自不足採，合
    併敘明。
二、核被告甲○○所為，係犯毒品危害防制條例第10條第2 項之
    施用第二級毒品罪。被告施用二級毒品前持有第二級毒品安
    非他命之低度行為應為其施用該毒品之高度行為所吸收，不
    另論罪。被告先後多次施用第二級毒品犯行，均時間緊接，
    犯罪構成要件相同，顯係基於概括犯意反覆而為，應依連續
    犯之規定，論以一罪，並加重其刑。移送被告施用第二級毒
    品併辦審理部分（94年度核退毒偵字第1362號），雖未據公
    訴人起訴，惟因與本件前開聲請簡易判決處刑判決有罪之施
    用毒品部分（94年度核退毒偵字第1362號），有連續犯裁判
    上一罪之關係，基於審判不可分之關係，本院自得併予審判
    ，附此敘明。檢察官以被告另於94年2 月18日下午2 時許，
    在前開板橋市○○○路○ 段28號3 樓租屋處犯有施用第二級
    毒品安非他命犯行部分（即移送併辦之94年度核退毒偵字第
    1362號），原判決未及審判為由，提起上訴，指摘原判決不
    當，為有理由。前開移送併案審理之94年度核退毒偵字第13
    62號被告施用第二級毒品犯行部分，原判決漏未依連續犯予
    以判決，亦有疏漏；原審雖以被告於94年1 月20日下午1時
    許，在台北縣板橋市○○街103 巷18號3 樓住處犯有施用第
    二級毒品犯行部分，事證明確，判處被告有期徒刑5 月，如
    易科罰金，以3 佰元折算1 日，固非無見；惟查原判決既有
    上開可議之處，顯屬無可維持，自應由本院將原判決撤銷改
    判。爰審酌被告前已因施用毒品，獲得不起訴處分之寬典，
    再犯本件施用毒品罪，其施用毒品之時間將近1 個月，施用
    期間並非長久；其每日平均施用第2 級毒品安非他命3 、4
    次，惟其施用毒品所生危害，實以自戕身心健康為主，然施
    用毒品之結果，容易造成被告因日後欲施用毒品而不計代價
    去取得毒品，因而導致犯罪，危害社會治安，然被告於犯後
    業已於本院坦承犯行，態度良好等一切情狀，改判處如主文
    第二項所示之刑，並諭知如易科罰金之折算標準，以示懲儆
    。
三、沒收與銷燬：
上開如事實欄第二段所述，經警扣得之第2 級毒品安非他命5 小
包（粉狀，原淨重4 點0170克，嗣取樣0 點1006克鑑驗，剩驗餘
淨重3 點9164克），係被告甲○○所有供施用之第2 級毒品安非
他命之物品，業據被告於本院審理時供承在卷，自應依毒品危害
防制條例第18條第1 項前段規定，均沒收銷燬之。另經警查獲之
前開吸食器1 組，係被告甲○○所有供施用之第2 級毒品安非他
命所用之物；分裝袋11個係被告甲○○所有預備裝第2 級毒品安
非他命以供施用第2 級毒品安非他命所用之物，亦據被告甲○○
於本院審理時供明在卷，故上開吸食器1 組與分裝袋11個，均併
予宣告沒收。
據上論斷，應依刑事訴訟法第452 條、第455 條之1 第1 項至第
3 項、第369 條第1 項前段、第364 條、第299 條第1 項前段、
毒品危害防制條例第10條第2 項、第18條第1 項前段、刑法第11
條前段、第56條、第41條第1 項前段、第38條第1 項第2 款，判
決如主文。
本案經檢察官林俊儀到庭執行職務。
中　　華　　民　　國　　94　　年　　12　　月　　30　　日
        刑事第五庭    審判長法　官  陳坤地
                            法  官  李麗珠
                            法  官  朱嘉川
上列正本證明與原本無異。
不得上訴。
                            書記官  李淑秋
中　　華　　民　　國　　94　　年　　12　　月　　30　　日
附錄本案論罪科刑法條全文
毒品危害防制條例第10條：
施用第1級毒品者，處6月以上5年以下有期徒刑。
施用第2級毒品者，處3年以下有期徒刑。
